臺灣高等法院民事裁定
109年度聲再字第106號
聲  請  人  簡誌重  
法定代理人  李堉臣  
上列抗告人因與余建華間請求拆屋還地事件，聲請訴訟救助，對
於中華民國106年8月31日本院106年度重再字第7 號、108年10月
31日本院108年度聲字第533號、109年7月9日最高法院109年度台
抗字第955號確定裁定，聲請再審，本院裁定如下： 
    主  文
聲請駁回。
聲請訴訟費用由聲請人負擔。
    理  由
一、按聲請再審，依民事訴訟法第507條準用第500條第1項、第2
     項規定，應於30日之不變期間內為之。前項期間，自裁定
    確定時起算。本件聲請人主張民國106年8月31日本院106年
    度重再字第7號確定裁定有民事訴訟法第496條第1項第13款
    所定事由，對之聲請再審。查聲請人對上開裁定提起抗告，
    經107年2月13日最高法院107年度台抗字第71號裁定駁回其
    抗告確定，有上開裁定在卷可稽，惟聲請人遲至109年7月13
    日為本件聲請（見本院卷第1頁），顯逾30日之不變期間，
    其復未表明遵守不變期間之證據。聲請人此部分之聲請自非
    合法。
二、次按對於審級不同之法院就同一事件所為之判決，提起再審
    之訴者，專屬上級法院合併管轄。但對於第三審法院之判決
　　，係本於第496條第1項第9款至第13款事由，聲明不服者，
    專屬原第二審法院管轄。此規定依同法第507條規定，於聲
    請再審程序準用之。聲請人對於本院108年度聲字第533號、
    最高法院109年度台抗字第955號審級不同之法院所為確定裁
    定，以有民事訴訟法第496條第1項第13款之事由，聲請再審
　　，依首開說明，專屬本院管轄。再按聲請再審，依民事訴訟
    法第507條準用第501條第1項第4款規定應表明再審理由，此
    為必須具備之程式。所謂表明再審理由，必須指明確定裁定
    有如何合於法定再審事由之具體情事，始為相當；倘僅泛言
    有何條款之再審事由，而無具體情事者，尚難謂已合法表明
    再審理由。如未表明再審理由，法院無庸命其補正。聲請人
    主張本院108年度聲字第533號、最高法院109年度台抗字第9
    55號確定裁定有民事訴訟法第496條第1項第13款所定事由
　　，對之聲請再審，經核其聲請狀內表明之再審理由，無非說
    明其對於前訴訟程序不服之理由，對於原確定裁定究有如何
    合於民事訴訟法第496條第1項第13款規定之具體情事，則未
    據敘明，依上說明，其聲請自非合法。 
三、據上論結，本件聲請為不合法，依民事訴訟法第507條、第5
    02條、第95條、第78條，裁定如主文。
中　　華　　民　　國　　109 　年　　8 　　月　　21　　日
                  民事第十八庭
                        審判長法  官  吳青蓉
                              法  官  周美雲
                              法  官  賴彥魁
正本係照原本作成。
如不服本裁定，應於收受送達後10日內向本院提出抗告狀，並應
繳納抗告費新臺幣１千元。
中　　華　　民　　國　　109 　年　　8 　　月　　21　　日

    　　　　　　　　　　　　　書記官  賴以真